臺灣板橋地方法院刑事判決　　　　　　　94年度訴字第1732號
公　訴　人　臺灣板橋地方法院檢察署檢察官
被　　　告　丙○○
選任辯護人　溫光雄律師
上列被告因違反毒品危害防制條例案件，經檢察官提起公訴（94
年度核退毒偵字第1091、1376號、94年度偵緝字第1016號、94年
度核退偵字第17號、94年度偵字第2885號），本院合議庭改依簡
式審理程序，判決如下：
    主  文
丙○○連續轉讓第二級毒品，累犯，處有期徒刑壹年，減為有期
徒刑陸月，如易科罰金，以銀元參佰元即新臺幣玖佰元折算壹日
。扣案之毒品安非他命壹包（驗餘淨重玖點壹陸捌陸公克）沒收
銷燬之。
    事  實
一、丙○○（原名許毓）於民國85年間因違反麻醉藥品管理條例
    罪，經本院以85年度訴字第619號判決，判處應執行有期徒
    刑2 年10月，並經臺灣高等法院以85年度上訴字第4097號判
    決駁回上訴確定，嗣入監執行至87年11月6日縮短刑期假釋
    出監，於89年3月25日縮刑期滿未經撤銷假釋，以已執行論
    （於
    本件構成累犯）。詎其仍不知悛悔，明知安非他命為毒品危
    害防制條例所規定之第二級毒品，不得持有、轉讓，竟基於
    轉讓第二級毒品安非他命之概括犯意，於93年4月至5月間，
    在距離乙○○位於臺北縣泰山鄉○○○路6之1號住處旁約10
    餘公尺之鐵皮屋倉庫內、外等地，以當初販入之相同代價即
    以1小包約0.3公克之安非他命，以新臺幣（下同）1000元之
    價格，原價轉讓毒品安非他命予乙○○2次。嗣因警查獲有
    施用毒品犯行之乙○○，經警授意戊○○向丙○○購買毒品
    安非他命，戊○○遂經由乙○○介紹認識丙○○，戊○○佯
    稱欲以10000元代價購買半兩重之安非他命，丙○○即承前
    轉讓第二級毒品安非他命之犯意，與戊○○約定於丙○○位
    於臺北縣林口鄉○○○路○段124號之住處前交付，之後丙○○於93年7月22日（起訴書誤載為同年月21日）下午5時45
    分許，以其0000000000號行動電話，撥打甲○○（本院已另
    行審結）之0000000000號行動電話，要求調借毒品安非他命
    10公克（起訴書誤載為10.5公克），甲○○遂於同日下午5
    時53分許，攜帶自己販入原欲供作施用之毒品安非他命1包
    （淨重9.2504公克），由其不知情之男友丁○○搭載至丙○○前開住處樓下前，丙○○隨即上車向甲○○拿取上開毒品
    後，當丙○○持上開毒品下車著手轉讓予戊○○時，即為埋
    伏在旁之員警當場查獲而未遂，經警於丙○○身上扣得上開
    毒品安非他命1包（淨重9.2504公克）。
二、案經臺北縣政府警察局中和分局、新莊分局分別報請臺灣板
    橋地方法院檢察署檢察官偵查起訴。本院於準備程序進行中
    ，被告就被訴事實為有罪之陳述，經告知被告簡式審判程序
    之旨，並聽取當事人之意見後，裁定進行簡式審判程序。
    理  由
一、上開犯罪事實，業據被告丙○○於本院審理時坦承不諱（見
    本院卷宗《二》96年8 月15日審判筆錄），並有證人即同案
    被告甲○○及證人戊○○各於偵查中之證言可證（見臺灣板
    橋地方法院檢察署94年度核退偵字第17號偵查卷宗204頁94
    年6 月3日偵訊筆錄第3頁及同前偵卷第156、157頁94年2月
    24日偵訊筆錄第2、3頁），且有和信電訊股份有限公司行動
    電信通聯1份存卷可稽（附於同前偵卷第68至75頁），復有
    疑似毒品安非他命之顆粒1包扣案可佐，而上揭扣得之顆粒1
    包，經送憲兵司令部鑑驗並秤重，結果確為毒品安非他命（
    淨重9.2504公克，驗餘淨重9.1686公克）無誤，有憲兵司令
    部94 年7月28日（94）年安鑑字第01865號鑑驗通知書1件在
    卷為憑（附於同前偵卷第220頁），足徵被告前開自白核與
    事實相符，應堪信實。本案事證已甚明確，被告犯行洵堪認
    定，應予依法論科。
二、按為防制毒品危害，維護國民身心健康，毒品危害防制條例
    業於87年5 月20日修正公佈，自同年月22日起施行，除影響
    神經物質與其製品外，並將藥事法、管製藥品管理條例之麻
    醉藥品中，具有成癮性、濫用性及對社會危害性者，依其成
    癮性、濫用性及對社會危害性分為四級，其中安非他命即經
    公告列管為第二級毒品。則於毒品危害防制條例公佈施行後
    ，關於安非他命之製造、運輸、販賣、意圖販賣而持有、非
    法使人施用、引誘他人施用、轉讓、持有、施用，均應適用
    毒品危害防制條例之規定，始與法規範目的相符。至其立法
    目的在於確保主管機關對於藥物、藥商、藥局等藥事行政管
    理之藥事法，於毒品危害防制條例制定後縱經修正，於法務
    部會同行政院衛生署共組之審議委員會報由行政院公告調整
    毒品分級、品項前，其修正均不致變更安非他命以第二級毒
    品列管之屬性，立法者顯無藉藥事法之修正，排除以毒品危
    害防制條例規範此項化學物品之轉讓、持有、施用等行為之
    目的。是核被告所為，係犯毒品危害防制條例第8 條第2 項
    之轉讓第二級毒品既遂罪及同條第5 項、第2 項之轉讓第二
    級毒品未遂罪。被告各次轉讓前後持有毒品安非他命之低度
    行為，應分別為轉讓之高度行為所吸收，均不另論罪。按所
    謂販賣毒品，雖不以事後是否果有得利為要件，但仍須以營
    利之意思，而有販入或賣出之行為，方足構成，倘始終無營
    利之意思，縱以購入原價或低於原價有償讓與他人，僅屬轉
    讓範疇，自難謂為販賣行為（最高法院84年度臺上字第61
    69號判決意旨參照）。本件起訴書雖原認被告丙○○所為係
    犯同條例第4條第2項及同條第6項、第2項之販賣第二級毒品
    既遂、未遂罪嫌，然本件並無證據足認被告丙○○交付毒品
    於主觀上有何賺取差價營利之意思，未可執此認定被告丙○○涉有販賣毒品安非他命罪嫌，檢察官之原起訴法條容有未
    洽，惟嗣業經蒞庭檢察官當庭變更起訴法條為同法第8條第2
    項之轉讓第二級毒品既遂罪及同條第5項、第2項之轉讓第二
    級毒品未遂罪（見本院上開筆錄第3至4頁），本院即無庸依
    法變更起訴法條，附予敘明。被告先後2次轉讓毒品安非他
    命予乙○○既遂之犯行及1次轉讓毒品安非他命予戊○○未
    遂之犯行，時間緊接，犯罪之基本構成要件相同，顯係基於
    概括之犯意為之，為連續犯（被告行為後，刑法第56條連續
    犯之規定，業於94年1月7日修正公布刪除，並於95年7月1日
    施行，則被告之犯行，因行為後新法業已刪除連續犯之規定
    ，此刪除雖非犯罪構成要件之變更，但顯已影響行為人刑罰
    之法律效果，自屬法律有變更，依新法第2條第1項規定，比
    較新、舊法之結果，仍應適用較有利被告之行為時即舊法論
    以連續犯），應依修正前刑法第56條規定論以一情節較重之
    轉讓既遂罪，並加重其刑。再被告前有如事實欄所述之論罪
    科刑執行情形，有臺灣高等法院被告前案紀錄表1件在卷可
    參（附於本院卷內），其於有期徒刑之執行完畢後，5年內
    再故意犯本件有期徒刑以上之罪，不論依修正前之刑法第47
    條，或修正後之刑法第47條第1項之規定，均構成累犯，對
    被告而言並無有利或不利之情形，自不生新舊法比較之問題
    ，應依從新從輕原則，依修正後刑法第47條之規定，論以累
    犯，並遞予加重其刑。爰審酌被告身強體健，不思向上，竟
    轉讓毒品予他人，危害社會秩序、國民健康，再衡以其之素
    行（有上開臺灣高等法院被告前案紀錄表在卷可考）、犯罪
    之動機、目的、手段，及犯後坦承犯行，以及本案參與查獲
    之警員與證人間之關係等一切情狀，量處如主文所示之刑。
    末按，本案被告犯罪之時間均係於96年4月24日以前，核諸
    中華民國九十六年罪犯減刑條例第2條第1項第3款、第3條等
    規定，悉合於減刑條件，爰依該條例第2條第1項第3款規定
    減其宣告刑二分之一，再
    本件被告行為時之易科罰金之折算標準，應以銀元300元折
    算1日，經折算為新臺幣後，應以新臺幣900元折算為1日。
    惟被告行為後95年7月1日起修正公布施行之刑法第41條第1
    項前段則規定：「犯最重本刑為五年以下有期徒刑以下之刑
    之罪，而受六個月以下有期徒刑或拘役之宣告者，得以新臺
    幣一千元、二千元或三千元折算一日，易科罰金。」比較修
    正前後之易科罰金折算標準，以95年7月1日修正公布施行前
    之規定，較有利於被告，爰依刑法第2條第1項前段規定，適
    用修正前刑法第41條第1項前段、修正前罰金罰鍰提高標準
    條例第2條規定，併諭知減刑後刑期之易科罰金折算標準。
三、扣案之安非他命1 包（淨重9.2504公克，驗餘淨重9.1686公
    克），為被告丙○○向同案被告甲○○調借，欲轉讓予戊○○之毒品，但因警當場查獲而轉讓未遂（已如前述），應依
    毒品危害防制條例第18條第1 項前段規定，予以沒收銷燬之
    。
據上論斷，應依刑事訴訟法第273 條之1 第1 項、第299 條第1
項前段，毒品危害防制條例第8 條第2 項、第18條第1 項前段，
中華民國96年罪犯減刑條例第2條第1項第3款、第7條、第9條，
刑法第2條第1項前段、第11條前段、（修正前）刑法第56條、第
47 條、（修正前）第41條第1項前段、修正前罰金罰鍰提高標準
條例第2條，判決如主文。
本案經檢察官張慶林到庭執行職務。
中　　華　　民　　國　　96　　年　　8　　月　　28 　　日
                刑事第四庭  審判長法　官  王?復?生
                                  法  官  劉  景  宜
                                  法  官  陳  靜  茹
以上正本證明與原本無異
如不服本判決應於送達後10日內敘明上訴理由向本院提出上訴狀
                        ??      書記官　彭  麗  紅
中　　華　　民　　國　　96　　年　　8　　月　　28 　　日
附錄本案論罪科刑法條全文
毒品危害防制條例第8條
轉讓第一級毒品者，處 1 年以上 7 年以下有期徒刑，得併科新
臺幣 1 百萬元以下罰金。
轉讓第二級毒品者，處 6 月以上 5 年以下有期徒刑，得併科新
臺幣 70 萬元以下罰金。
轉讓第三級毒品者，處 3 年以下有期徒刑，得併科新臺幣 30 萬
元以下罰金。
轉讓第四級毒品者，處 1 年以下有期徒刑，得併科新臺幣 10 萬
元以下罰金。
前四項之未遂犯罰之。
轉讓毒品達一定數量者，加重其刑至二分之一，其標準由行政院
定之。
